【裁判字號】    95,訴,35
【裁判日期】    951208
【裁判案由】    偽造文書等
【裁判全文】
臺灣臺東地方法院刑事判決                95年度訴字第35號
公  訴  人  臺灣臺東地方法院檢察署檢察官
被      告  己○○
                    (現另案於臺灣臺東監獄執行中)
上列被告因偽造文書等案件，經檢察官提起公訴 (94年度偵字第
1837號)，本院判決如下：
    主  文
己○○共同連續行使偽造私文書，足以生損害於他人，處有期徒
刑壹年。附表所示簽帳單上偽造「甲○○」之署名陸枚均沒收。
    犯罪事實
一、己○○及丙○○ (通緝中)為同居男女朋友關係，於民國94
    年7 月4日上午11時許，在臺東縣池上鄉○○村○○路88號
    池上國中校門旁，見甲○○所有停放路邊之車牌號碼
    U8-2825號自小客車無人看顧，竟基於意圖為自己不法所有
    之犯意聯絡，由丙○○在旁把風，己○○則自路邊撿拾磚塊
    砸破該自小客車副駕駛座車窗玻璃 (毀損部分未據告訴)，
    竊取甲○○所有置放於該車副駕駛座置物箱內之荷商荷蘭銀
    行股份有限公司 (以下稱荷蘭銀行)信用卡 (卡號：0000000
    000000000號)、美商花旗銀行股份有限公司 (以下稱花旗銀
    行)信用卡 (卡號：0000000000000000號)、玉山商業銀行股
    份有限公司 (以下稱玉山銀行)信用卡 (卡號：
    0000000000000000號)、及甲○○國民身分證、教師證各1張
    ，得手後交由丙○○收執。
二、己○○及丙○○復基於意圖為自己不法所有及行使偽造私文
    書之概括犯意，連續於附表所示之時間，持所竊得之甲○○
    所有荷蘭銀行、花旗銀行、玉山銀行信用卡，分別在附表所
    示之地點，佯以「甲○○」名義刷卡簽帳付款方式購物，由
    丙○○冒用甲○○名義，在特約商店店員所交付屬私文書性
    質之一式二聯簽帳單上偽造甲○○之署名1枚 (僅須在其中
    一聯簽名，另一聯則於店員核對無誤後，交予持卡人收執)
    ，表示確認有該筆消費款項之意，再將所偽造之簽帳單，交
    予附表所示之特約商店店員，用以表明收到貨物之意思而行
    使該偽造之簽帳單，使各該特約商店店員誤認係甲○○本人
    消費，而陷於錯誤，交付己○○及丙○○所購買如附表編號
    1 、4、6所示金額之商品，另附表編號2、3、5所示之商品
    因缺貨或待運送而未交付，並使荷蘭銀行、花旗銀行、玉山
    銀行誤認係信用卡持有人甲○○所消費，陷於錯誤，依契約
    墊付消費金額，己○○、丙○○因而取得如附表所示消費金
    額之財物，足以生損害於甲○○本人及各該特約商店、荷蘭
    銀行、花旗銀行、玉山銀行對於信用卡持卡人身分核對及消
    費管理之正確性。嗣經甲○○發覺後報警，為警循線查獲，
    始悉上情。
三、案經臺東縣警察局關山分局報請臺灣臺東地方法院檢察署檢
    察官偵查起訴。
    理  由
壹、程序方面：
    按被告以外之人於審判外之陳述，雖不符前4條之規定，而
    經當事人於審判程序同意作為證據，法院審酌該言詞陳述或
    書面陳述作成時之情況，認為適當者，亦得為證據。當事人
    、代理人或辯護人於法院調查證據時，知有第159條第1項不
    得為證據之情形，而未於言詞辯論終結前聲明異議者，視為
    有前項之同意。刑事訴訟法第159條之5定有明文。本案公訴
    人提出之各項證據，均係被告以外之人在審判外之書面陳述
    ，而屬傳聞證據，依刑事訴訟法第159條第1項之規定，原則
    上不具證據能力，惟被告己○○於本案準備程序時對上開書
    面之證據能力表示不爭執，同意作為證據，及至本院言詞辯
    論終結前亦未聲明異議，本院審酌該書面陳述作成時，應無
    人情施壓或干擾，亦無不當取供之情形，認為以之作為本案
    之證據亦屬適當，依刑事訴訟法第159條之5規定，應有證據
    能力，合先敘明。
貳、實體方面：
一、被告之供述及辯解：
    訊據被告己○○對於上揭時、地砸破被害人甲○○所停放路
    邊之車牌號碼U8-2825號自小客車副駕駛座車窗玻璃後，竊
    取甲○○所有置放於該車副駕駛座置物箱內之荷蘭銀行、花
    旗銀行、玉山銀行信用卡各1張，及甲○○國民身分證、教
    師證各1張，亦有於附表所示時間、地點與同案被告丙○○
    一同至附表所示商店刷卡購買手機4支、電視機1臺之事實坦
    承不諱，惟矢口否認係與丙○○共同行竊，及與丙○○共同
    行使偽造私文書之犯行，辯稱：伊用磚頭打破被害人甲○○
    車窗玻璃時，丙○○跟小孩在機車那邊，機車停在另一邊，
    不曉得車窗是伊打破的。伊本身沒有使用信用卡，對信用卡
    不是很瞭解，丙○○本身有辦卡，伊不知道丙○○使用的是
    偷來的信用卡，丙○○在刷卡時，伊是在店外面等候，等了
    很久沒出來，伊才進去問云云。
二、認定犯罪事實所憑之證據及理由：
(一)犯罪事實(一)部分：
    1.查被告己○○於上揭時、地以磚塊砸破被害人甲○○所停
      放臺東縣池上鄉○○村○○路88號池上國中校門旁路邊之
      車牌號碼U8-2825號自小客車副駕駛座車窗玻璃後，竊取
      甲○○所有置放於該車副駕駛座置物箱內之荷蘭銀行、花
      旗銀行、玉山銀行信用卡各1張，及甲○○國民身分證、
      教師證各1張之事實，業據被告於本院審理時坦認屬實，
      核與證人即被害人甲○○於警詢時證稱：94年7月4日上午
      11時50分許，在臺東縣池上鄉○○村○○路88號池上國中
      門口右側停放之自小客車U8-2825號，發現右前座車窗玻
      璃被打破，右前座置物箱內遭竊取咖啡色皮夾內有玉山銀
      行、花旗銀行、荷蘭銀行信用卡、身分證、教師證等情節
      相符 (見警卷第2頁)，此外，並有刑案現場平面圖1紙(見
      警卷第23頁)、現場採證照片4張 (見警卷第24頁至第25頁
      )附卷可稽。又承辦員警於該自小客車右前座車門玻璃窗
      上採得微量血跡，經送請內政部警政署刑事警察局鑑驗結
      果，此部分血跡之DNA-STR型別與被告己○○DNA-STR 型
      別相同之情，亦有該局94年11月2日刑醫字第0940166715
      號鑑驗書在卷可參 (見偵卷第8頁)，足徵被告上開任意性
      自白與事實相符，被告此部分犯行已臻明確，堪予認定。
    2.被告雖辯稱其用磚頭打破該自小客車車窗玻璃竊取財物時
      ，丙○○跟小孩在機車那邊，並不知情云云。惟該自小客
      車係停放池上國中校門口右側，被告及同案被告丙○○係
      騎乘機車停放池上國中門口，進去池上國中散步出來後，
      被告即走至該自小客車旁邊，撿拾地上之磚塊，以磚塊敲
      破該自小客車車窗玻璃，丙○○係站在機車旁邊沒有做什
      麼事，機車與該自小客車之距離差不多10步的距離，打破
      車窗後，從該自小客車副駕駛座置物箱內拿取被害人之信
      用卡、教師證、身分證後，就去機車那邊，將放信用卡的
      小包包交給丙○○等情，業經被告於本院審理時供述明確
      (見本院卷第127頁)。而丙○○既與被告一同步出池上國
      中校門，被告未走回渠等之機車停放處，反逕行走至被害
      人所有自小客車旁，撿拾磚塊砸破該自小客車車窗，丙○○竟自行走回機車旁邊等候，未制止被告，堪見丙○○就
      被告所為已有所知悉；佐以被告於竊得被害人所有信用卡
      、教師證、身分證後即將上開財物交由丙○○收執保管，
      益徵被告與丙○○間就竊取被害人車上所有財物，已有犯
      意之聯絡，至為灼然。被告此部分辯解，顯係事後維護同
      案被告丙○○之詞，不足採信。
(二)犯罪事實(二)部分：
    1.查被告己○○確有於附表所示時間、地點與同案被告丙○○一同至附表所示商店使用甲○○所有荷蘭銀行、花旗銀
      行、玉山銀行信用卡購買手機、電視之事實，業經證人即
      東林通信有限公司店員丁○○於本院證稱：當天有一男、
      一女進來選購手機，就詢問我有無刷卡，我忘了是男或女
      ，印象當中是兩個人一起詢問我，他們之間也有對話要購
      買手機，後來他們先挑了摩扥羅拉的手機，後來有再看一
      支諾基亞7270的手機，我跟他說沒有貨，貨須明天才會到
      ，那他們也願意先刷卡明天再交貨，再晚一點時女孩子再
      進來問我，男生有無進來我沒有印象，確定手機何時會到
      ，因他們說好像要出外，就急著要拿手機，我無法確定手
      機隔天會到否，後來他們還想要再挑手機，他們都沒有殺
      價，所開價錢都沒有討價還價，所以我的印象蠻深刻，因
      他們還要繼續刷卡，我就覺得怪怪的，他們還要再挑，我
      就沒有再同意他們刷卡購買，當時他們刷卡的金額有分開
      。6,500元是摩扥羅拉的手機，15,000元是諾基亞的手機
      ，應他們的要求分成兩筆刷卡，各刷7,500元，所以實際
      上是買了2支手機。刷卡時兩個人都在櫃台，當時是手機
      挑好，他們拿信用卡給我，我在後面刷，信用卡是女生拿
      給我刷的，男生就站在旁邊，當時他們2人中間的距離剛
      好是1個人寬度，櫃台都是平面的，沒有障礙物等語 (見
      本院卷第121頁至第123頁)；證人即大同綜合訊電股份有
      限公司店員戊○○於本院審理時證稱：當天差不多11點多
      ，將近吃中餐的時候，有一男、一女進來，女生長髮，他
      們騎乘一部小綿羊機車到店門口，他們停的地方不是正門
      ，他們進來時就詢問電視，看中20吋的電視，後又在櫥窗
      看到手提電腦，都是女生在詢問，該女生說手提電腦她有
      意願購買，就問價錢，我有告訴她價錢，她說要刷卡，問
      刷卡是否可以分批刷，我問她為什麼，她說她以前有帳務
      上的問題，我說我們的配件不齊全，問他可否等配件來再
      一起送到你們家都可以，她說她配件不要，要直接帶走，
      我說我們公司的作法不可以，那男生在看電視，之後確定
      要這部電視，電視要送到臺東縣池上鄉福文村之後就停住
      ，他說事後還會跟我確認地址，之後那個女生又看到手機
      ，問看手機多少錢，我告訴他價錢，那女生就拿出皮夾打
      開，我看到裡面有很多卡，那女生就拿其中的一張卡，刷
      卡之後，拒絕交易，我不記得是拿一張卡拒絕交易，之後
      拿第2張卡是荷蘭銀行的卡，一刷就成功，之後他們就出
      去，過了十幾分鐘，我在整理東西，他們又進來，我們大
      同只有出兩種機種的手機，他們一男、一女又進來之後，
      就是要再買大同的另外一支手機，拿信用卡出來刷卡，有
      過卡成功，之後他們也是共乘一部小綿羊的機車離開。他
      們共買了兩支手機及電視機，因為電視的體積較大由我們
      公司送貨。電視機是男生選購，另兩支手機是女生選購的
      。是女生拿卡給我刷，那個男生在女生的後面等，看著女
      生刷卡及簽名的情形，兩人距離差不多應訊台桌子的距離
      (經審判長諭請通譯當庭丈量應訊台之寬度：丈量結果為
      55公分)。我們公司與東林通信行隔兩家店面，即一個小
      巷子等語 (見本院卷第124頁至第126頁)明確，堪見被告
      係與同案丙○○共同行使被害人甲○○所有信用卡消費購
      買手機、電視機至明。
    2.被告己○○於本院辯稱：伊本身沒有使用信用卡，對信用
      卡不是很瞭解，丙○○本身有辦卡，伊不知道丙○○使用
      的是偷來的信用卡云云。惟被告前曾申辦持有中國信託商
      業銀行股份有限公司信用卡，後因款項未繳遭強制停用之
      情，有被告之財團法人金融聯合徵信中心信用卡資料查詢
      1份在卷可稽 (見本院卷第139頁)，是被告辯稱其未使用
      信用卡，對信用卡不瞭解，已不足採。且據被告於警詢時
      供稱：我與丙○○拿到信用卡後，當日先回去戶籍址內，
      後到關山鎮火車站附近之東林電信行內刷卡購買手機2支
      ，之後繼續至大同公司與丙○○一起進去刷卡購買電視機
      1臺、手機1支，是丙○○負責刷卡簽名消費等語 (見警卷
      第9頁至第12頁)；於偵查中供稱：是我們一起決定要用信
      用卡去買東西的，買了3支手機 (按實際上係4支)、電視
      機1臺，電視機是先向店家預定，還沒有送回家裡，手機
      有買摩托羅拉、諾基亞、大同的等語 (見94年度核退字第
      793號偵卷第14頁至第15頁)，並觀之被告竊取被害人信用
      卡時間為94年7月4日上午11時許，附表所示消費時間為同
      日上午11時48分起至12時35分止，有信用卡簽帳單在卷足
      憑(見警卷第27頁至第30頁)，足見被告係於竊取被害人信
      用卡得手後，旋即與同案被告丙○○持被害人之信用卡驅
      車同至附表所示臺東縣關山鎮之商店共同購物消費。復佐
      以被告於本院供稱其與丙○○是情侶，之前是同居男女朋
      友關係，同居至少有兩年的時間，對彼此的財物及開支都
      清楚等語，被告就同案被告丙○○之經濟能力應知之甚詳
      ，而丙○○持用之信用卡，自94年5月11日起即因款項未
      繳而陸續遭強制停用，亦有丙○○之財團法人金融聯合徵
      信中心信用卡資料查詢1份在卷可參 (見本院卷第137頁)
      ，足見丙○○之經濟能力顯然欠佳。
      被告與同案被告丙○○倘非係持被害人所有信用卡刷卡購
      物，何以能於94年7月4日上午短短1小時內刷卡購買手機4
      支、電視1臺，消費金額合計達37,100元。是被告於警詢
      、偵查中一致之供述，應較為可採，其於本院辯稱不知丙○○係用被害人信用卡刷卡購物云云，實與經驗法則相違
      ，應屬事後卸責之詞，洵無足採。
(三)綜上所述，被告前開所辯，均係飾卸之詞，不足採信，本件
    事證明確，被告犯行堪以認定，應予依法論科。
三、論罪與量刑：
(一)被告行為後，刑法及其施行法於95年7月1日修正施行。修正
    後刑法第2條第1項之規定係規範行為後法律變更所生新舊法
    律比較適用之準據法，雖亦經修正，但因屬適用法律之準據
    法，本身尚無比較新舊法之問題，應一律適用修正後刑法第
    2條第1項之規定，為從舊從輕之比較。而刑法修正之比較新
    舊法，應就罪刑有關之共犯、未遂犯、想像競合犯、牽連犯
    、連續犯、結合犯，以及累犯加重、自首減輕暨其他法定加
    減原因 (如身分加減)與加減例等一切情形，本於統一性及
    整體性原則，綜其全部罪刑之結果而為比較 (最高法院95年
    度第8次刑事庭會議關於刑法94年修正施行後之法律比較適
    用決議參照)。茲就本案罪刑涉及法律變更之部分，比較新
    、舊法如下：
    (1)刑法第28條關於共犯之規定，由原條文「實施」，修正為
      「實行」，揆諸本條之修正理由係為釐清陰謀共同正犯、
      預備共同正犯、共謀共同正犯是否合乎本條規定之正犯要
      件。被告己○○與同案被告丙○○間，具有犯意聯絡及行
      為分擔，不論依修正前之刑法第28條，或修正後之刑法第
      28條之規定，均構成共同正犯，對被告而言並無有利或不
      利之情形，自不生新舊法比較之問題。
    (2)被告所犯刑法第320條第1項普通竊盜罪、第339條第1項詐
      欺取財罪，其罰金刑之法定刑分別為得科銀元500元、或
      併科銀元1,000元以下罰金，而依刑法施行法第1條之1規
      定：「中華民國94年1月7日刑法修正施行後，刑法分則編
      所定罰金之貨幣單位為新臺幣。94年1月7日刑法修正時，
      刑法分則編未修正之條文定有罰金者，自94年1月7日刑法
      修正施行後，就其所定數額提高為30倍。但72年6月26日
      至94年1月7日新增或修正之條文，就其所定數額提高為3
      倍」，及刑法第33條第5款罰金刑業由「罰金：1元以上（
      指銀元）」修正為「罰金：新臺幣1,000元以上，以百元
      計算之」，即刑法法定本刑中列有罰金刑者，其法定最低
      度罰金刑因之提高等規定觀之，被告所犯該罪，所得科處
      之罰金刑最高額分別為新臺幣15,000元、30,000元，最低
      額為新臺幣1,000元。然依被告行為時即修正前刑法第33
      條第5款規定之罰金最低額銀元1元，依罰金罰鍰提高標準
      條例第1條前段規定，提高為10倍計算，前開罰金刑最高
      額分別為銀元5,000元、10,000元，最低額為銀元1元，再
      依現行法規所定貨幣單位折算新臺幣條例第2條規定以3倍
      折算後，最高額雖與新法同為新臺幣15,000元、30,000元
      ，然最低額僅為新臺幣3元。是以比較上述修正前、後之
      刑罰法律，自以被告行為時即修正前關於科處罰金刑之法
      律較有利於被告。
    (3)被告行為後，刑法第56條連續犯之規定業已廢除，此廢除
      雖非犯罪構成要件之變更，但顯已影響行為人刑罰之法律
      效果，自屬法律有變更，依刑法第2條第1項規定，比較新
      舊法結果，仍應適用較有利於被告之行為時法律，即修正
      前刑法論以連續犯。
    (4)修正前刑法第55條後段關於牽連犯之規定，於被告行為後
      亦已刪除。本案被告所犯刑法第320條第1項普通竊盜罪與
      同法第216條、第210條行使偽造私文書罪、第339條第1項
      詐欺取財罪，彼此間具有方法、目的之牽連關係，如依修
      正前即行為時之規定，應僅從一重論以同法第339條第1項
      詐欺取財罪；然若依修正後之刑法，因已刪除牽連犯之規
      定，則應依數罪併罰之規定分論併罰。比較新舊法之規定
      ，修正後之規定並非較有利於被告，依刑法第2條第1項前
      段之規定，依修正前刑法第55條後段以牽連犯論處。
    (5)是經整體觀察前開修正前後規定，基於一體適用法律之原
      則，本件修正後刑法規定並未較有利於被告，依刑法第2
      條第1項前段適用修正前之行為時法。
(二)核被告上揭竊取被害人甲○○財物之所為，係犯修正前刑法
    第320條第1項普通竊盜罪；又按信用卡簽帳單係以文字為一
    定之意思表示，持信用卡刷卡消費時，在簽帳單上簽署姓名
    ，除表示已收受特約商店所交付之交易標的物或一定之服務
    ，並確認該筆消費之憑證，同時為發卡銀行所憑以向簽帳人
    收款之憑據，具有表示法律上權利義務關係之證明，故簽帳
    單具有收據及請款憑證之文書性質，為刑法第210條之私文
    書。是被告與同案被告丙○○持甲○○所有荷蘭銀行、花旗
    銀行、玉山銀行信用卡，於附表所示之時、地消費，並於特
    約商店之簽帳單上，偽簽甲○○之署押，表示確認有該筆消
    費款項之意，而持以行使，係犯同法第216條、第210條行使
    偽造私文書罪；其偽造署押之行為為偽造簽帳單之部分行為
    ，又偽造簽帳單而後持以行使，偽造之低度行為為行使之高
    度行為所吸收，均不另論罪。再被告持上開信用卡至附表所
    示之特約商店消費，使該店員陷於錯誤，認係甲○○本人刷
    卡消費，而交付財物之行為，及致發卡銀行陷於錯誤支付款
    項，被告即受有消費而免支付價款部分，係犯修正前刑法第
    33 9條第1項詐欺取財罪，另被告持上開信用卡至附表編號2
    、3 、5之特約商店行使，使該店員陷於錯誤，誤認為係甲○○本人刷卡消費，惟該店員並未交付財物，其雖已著手於
    詐欺取財行為之實施，惟未生詐欺取財之結果，其犯罪尚屬
    未遂，核係犯刑法第339條第1項、第3項之詐欺取財未遂罪
    。被告己○○、丙○○間就上揭犯行有犯意聯絡及行為分擔
    ，為共同正犯。被告先後多次偽造私文書之所為，其時間緊
    接，手法相同，觸犯構成犯罪要件相同之罪名，顯係基於概
    括之犯意反覆為之，均為連續犯，應以一罪論，並依修正前
    刑法第56條加重其刑。又其先後多次詐欺取財犯行，時間緊
    接，犯罪構成要件相同，雖其中有未遂行為，仍成立連續犯
    ，依修正前刑法第56條規定論以較重之詐欺取財既遂一罪，
    並加重其刑。被告所犯竊盜罪、連續行使偽造私文書罪、連
    續詐欺取財罪間有方法、目的之牽連關係，為牽連犯，應依
    修正前刑法第55條後段規定，從一重論以連續行使偽造私文
    書罪。爰審酌被告年值青壯，不思正道取財，貪慾圖便，冒
    用被害人名義消費購物，兼衡酌被告素行、智識程度、犯罪
    之動機、手段、目的、犯罪所得非鉅、犯罪後態度等一切情
    狀，量處如主文所示之刑。
(三)扣案如附表所示簽帳單上偽造「甲○○」之署押6枚，係被
    告及同案被告丙○○所為偽造之署押，不問屬於被告所有與
    否，應依刑法第219條規定，並予宣告沒收。
四、應適用之法條：依刑事訴訟法第299條第1項前段，刑法第2
    條第1項前段、修正前刑法 (下同)第28條、第56條、第216
    條、第210條、第320條第1項、第339條第1項、第55條後段
    、第219條，罰金罰鍰提高標準條例第1條前段，判決如主文
    。
本案經檢察官乙○○到庭執行職務。
中    華    民    國    95    年    12    月    8     日
                  刑事第二庭審判長法  官  李水源
                                  法  官  曾宗欽
                                  法  官  簡芳潔
以上正本證明與原本無異。
如不服本判決，應於判決送達後10日內向本院提出上訴狀 (須附
繕本)。「勿逕送上級法院」
告訴人或被害人對於判決如有不服具備理由請求檢察官上訴者，
其上訴期間之計算係以檢察官收受判決正本之日期為準。
                                  書記官  陳美鄉
中    華    民    國    95    年    12    月    11    日
附表：
┌──┬─────┬─────┬──────┬─────┬─────┬──────┬───────────────┐
│編號│消費時間  │消費地點  │特約商店名稱│消費金額  │使用之信用│簽帳單上偽造│購買之物品                    │
│    │          │          │店員        │(新臺幣)  │卡銀行別  │之「甲○○」│是否交付                      │
│    │          │          │            │          │          │署名數目    │                              │
├──┼─────┼─────┼──────┼─────┼─────┼──────┼───────────────┤
│    │94年7月4日│臺東縣關山│東林通信有限│6,500     │花旗銀行  │1枚         │行動電話1支 (廠牌：MOTOROLA、 │
│1.  │上午11時48│鎮○○路26│公司        │          │          │            │型號：V872、顏色：黑白色)     │
│    │分        │之1號     │店員丁○○  │          │          │            │已交付                        │
├──┼─────┼─────┼──────┼─────┼─────┼──────┼───────────────┤
│    │94年7月4日│臺東縣關山│東林通信有限│7,500     │花旗銀行  │1枚         │行動電話1支 (廠牌：NOKIA、型號│
│2.  │上午11時57│鎮○○路26│公司        │          │          │            │：7270、顏色：銀色)總價15,000 │
│    │分        │之1號     │店員丁○○  │          │          │            │元，分2次刷卡                 │
│    │          │          │            │          │          │            │未交付                        │
├──┼─────┼─────┼──────┼─────┼─────┼──────┼───────────────┤
│    │94年7月4日│臺東縣關山│東林通信有限│7,500     │花旗銀行  │1枚         │同編號2行動電話1支 (廠牌：NOKI│
│3.  │上午11時58│鎮○○路26│公司        │          │          │            │A 、型號：7270、顏色：銀色)總 │
│    │分        │之1號     │店員丁○○  │          │          │            │價15,000元，分2次刷卡未交付   │
│    │          │          │            │          │          │            │                              │
├──┼─────┼─────┼──────┼─────┼─────┼──────┼───────────────┤
│    │94年7月4日│臺東縣關山│大同綜合訊電│3,600     │玉山銀行  │1枚         │行動電話1支 (廠牌：大同、型號 │
│4.  │下午12時16│鎮○○路32│股份有限公司│          │          │            │：G-11、顏色：銀色)           │
│    │分        │號        │店員戊○○  │          │          │            │已交付                        │
├──┼─────┼─────┼──────┼─────┼─────┼──────┼───────────────┤
│    │94年7月4日│臺東縣關山│大同綜合訊電│6,000     │荷蘭銀行  │1枚         │電視1台 (廠牌：大同、型號：TV-│
│5.  │下午12時21│鎮○○路32│股份有限公司│          │          │            │20VL、20吋)                   │
│    │分        │號        │店員戊○○  │          │          │            │未交付                        │
├──┼─────┼─────┼──────┼─────┼─────┼──────┼───────────────┤
│    │94年7月4日│臺東縣關山│大同綜合有限│6,000     │荷蘭銀行  │1枚         │行動電話1支 (廠牌：大同、型號 │
│6.  │下午12時35│鎮○○路32│公司        │          │          │            │：TP-608R、顏色：紅色)        │
│    │分        │號        │店員戊○○  │          │          │            │已交付                        │
└──┴─────┴─────┴──────┴─────┴─────┴──────┴───────────────┘
附錄論罪科刑法條：
中華民國刑法第216條
行使第210條至第215條之文書者，依偽造、變造文書或登載不實
事項或使登載不實事項之規定處斷。
中華民國刑法第210條
偽造、變造私文書，足以生損害於公眾或他人者，處 5 年以下有
期徒刑。
中華民國刑法第339條
意圖為自己或第三人不法之所有，以詐術使人將本人或第三人之
物交付者，處5年以下有期徒刑、拘役或科或併科1千元以下罰金
。
以前項方法得財產上不法之利益或使第三人得之者，亦同。
前二項之未遂犯罰之。
中華民國刑法第320條
意圖為自己或第三人不法之所有，而竊取他人之動產者，為竊盜
罪，處5年以下有期徒刑、拘役或5百元以下罰金。
意圖為自己或第三人不法之利益，而竊佔他人之不動產者，依前
項之規定處斷。
前二項之未遂犯罰之。


司法院資訊處製作；財團法人民間司法改革基金會備份。
